【裁判字號】    89,易,169
【裁判日期】    890427
【裁判案由】    竊盜
【裁判全文】
臺灣彰化地方法院刑事判決                          八十九年度易字第一六九號
    公  訴  人  臺灣彰化地方法院檢察署檢察官
    被      告  甲○○
    選任辯護人  朱浩萍律師
右列被告因竊盜案件，經檢察官提起公訴（八十八年度偵字第一０二三四號），本院
判決如左:
        主    文
甲○○無罪。
        理    由
一、公訴意旨略以：被告甲○○意圖為自已不法之所有，且基於概括之犯意，先於民
    國八十八年九月十日凌晨零時至四時許間之某時，至彰化縣埔鹽鄉○○村○○路
    ○段二四五號，竊取告訴人施坤火所有車牌號碼ＱＤ─三七二七號之自用小貨車
    一部，後續於同日凌晨四時三十分許，夥同姓名、年籍不詳之人，侵入彰化縣溪
    洲鄉○○村○○路○段一五三號告訴人乙○○經營之「鴿昌行」內，竊取鄭某所
    有之鴿子八十隻，於將鴿子搬上前開車輛時，為告訴人乙○○發現制止而逃逸，
    因認被告甲○○涉有刑法第三百二十條一項、第三百二十一條第一項第一款（起
    訴書既載第三百二十一條第二項，又載第三百二十一條第一項，惟觀其文義係指
    同條一項第一款）之罪嫌云云。
二、按犯罪事實應依證據認之，無證據不得推定其犯罪事實；又不能證明被告犯罪者
    ，應諭知無罪之判決，刑事訴訟法第一百五十四條及第三百零一條第一項定有明
    文。再按認定不利被告之事實，須依積極之證據，苟積極證據不足為不利於被告
    事實之認定，更不必有何有利之證據；又認定犯罪事實所憑之證據，雖不以直接
    證據為限，間接證據亦包括在內，然而無論直接證據或間接證據，其為訴訟上之
    證明，須於通常一般之人均不致有所懷疑，而得確信其為真實之程度者，始得據
    有罪之認定，最高法院著有三十年上字第八一六號判例、七十六年臺上字第四九
    八六號判例可資參照。本件訊據被告甲○○堅決否認其犯前開竊取車輛及夥同他
    人於夜間侵入宅竊取鴿子之犯行，並辯稱：伊於當日凌晨一時許，曾至溪洲鄉○
    ○路麵攤食用麵物，食訖約二時許即回家中睡覺直至警方來電約談，均未外出，
    故其實無竊取他人車輛及侵入他人住宅竊取鴿子之犯行等語。經查：（一）被告
    甲○○平日經常至溪洲鄉○○路麵攤食用麵物（因溪洲鄉係偏遠鄉落，故於夜間
    ，尚營業販賣麵食者，僅有一家），其於案發當日凌晨一時許，曾至該麵攤食用
    麵物等情，業據本院親自至彰化縣溪洲鄉詢問證人即麵攤負責人陳清貴，供證詳
    明。按一般至麵攤用餐，約需一小時計，被告甲○○於八十八年九月十日凌晨二
    時許前，人係尚在彰化縣溪洲鄉。而彰化縣溪洲鄉至車牌號碼ＱＤ─三七二七號
    自用小貨車遭竊之彰化縣埔鹽鄉○○村○○路○段，相距有三十公里許，此有彰
    化縣警察局北斗分局現場查證報告書一紙在卷可稽，是被告甲○○焉有可能於二
    小時內前往彰化縣埔鹽鄉○○村○○○段二四五號處，竊得施坤火所有前開自小
    貨車，再駛回彰化縣溪洲鄉再續行他人鴿子之理。（二）前開小貨車內本有毛巾
    六百條，此經告訴人施坤火於警訊中供稱明確，數量非小，而前開小貨車被查獲
    時車內無任何毛巾，故該六百條毛巾必為竊賊所藏匿，惟員警並未自被告甲○○
    之身上或住處，發現或者查獲任何與毛巾有關之毛絮等物（按搬運毛巾必會有疾
    毛絮或類似之物沾存於衣物或處所），故益徵被告呂隆確係未竊取開自用小貨車
    。（三）告訴人乙○○所據以指陳被告甲○○係竊取鴿子之人，仍係「其所目賭
    一位名竊賊所穿衣著與警方約談被告甲○○到案時（同日上午十時許）所著衣服
    相同」，惟按鴿子非靜止之物品，於飼主接近時，即有逃奔之舉，而當陌生竊賊
    趨近欲予捕捉時，當係振翅急飛，捕捉者身上必會沾有羽毛或鴿糞等穢物，況本
    件所竊之鴿數高八十隻，但本件被告甲○○於經警約談受詢時，其身上所穿衣服
    （按告訴人所指係行竊時之衣著）並無任何羽毛或鴿糞等穢物，顯見被告甲○○
    所辯其吃麵完畢，即回家睡覺，並未行竊告訴人乙○○之鴿子等語，並非無據，
    此經證人即被告之妻陳水玉於偵訊中所證稱被告甲○○於當日凌晨外出吃麵，約
    一時四十五分許回家上床睡覺，其於二時許睡覺，而於三時許起床上廁所時，有
    看見被告仍在睡覺」等語屬實，綜上，可知公訴人所憑指被告甲○○涉有前開竊
    盜罪嫌之證據，均與常情或事實有違，反之，被告甲○○所辯，與事實並未齟齬
    ，故尚可採信。此外，復查無其他積極證據，足茲認定被告甲○○涉有公訴人所
    指之犯行，其犯罪即屬不能證明，自應為無罪之諭知，以免冤抑。
據上論斷，應依刑事訴訟法第三百零一條第一項，判決如主文。
中      華      民      國      八十九      年      四      月  二十七  日
     臺灣彰化地方法院刑事第三庭
                                            法      官  洪  志  賢
右正本證明與原本無異。
如不服本判決，應於判決送達後十日內，向本院提出上訴狀（須附繕本）。
告訴人或被害人對於判決如有不服具備理由請求檢察官上訴者，其上訴期間之計算係
以檢察官收受判決正本之日期為準。
                                            法院書記官  邱  柏  滄
中      華      民      國      八十九      年      五      月    五    日


司法院資訊處製作；財團法人民間司法改革基金會備份。
